【裁判字號】    98,審交簡上,14
【裁判日期】    980429
【裁判案由】    公共危險
【裁判全文】
臺灣士林地方法院刑事判決          98年度審交簡上字第14號
上  訴  人
即  被  告  甲○○
                      樓
上列上訴人即被告因公共危險案件，不服本院士林簡易庭中華民
國97年12月23日所為97年度士交簡字第2321號第一審刑事簡易判
決（聲請簡易判決處刑案號：97年度偵字第15517 號），提起上
訴，本院管轄之第二審合議庭判決如下：
    主  文
上訴駁回。
    事  實
一、甲○○前於民國91年間，曾因公共危險罪，經臺灣士林地方
    法院以91年交簡字第1534號判決處罰金銀元10,000元確定，
    並於91年10月17日執行完畢（不構成累犯），猶不知悔改，
    復於97年10月15日下午7 時10分許，在臺北市○○區○○街
    314 號（聲請簡易判決處刑書誤載為310 號），飲用威士忌
    半瓶後，已達不能安全駕駛動力交通工具之程度，仍貿然駕
    駛車牌0356－DM號自用小客車準備離開該處，因不勝酒力，
    而駕車撞擊尊賢路314 號前5 、6 公尺處之電線桿，經警據
    報前往處理，並將甲○○送醫急救，經抽取血液檢測，血液
    中所含酒精濃度高達290 mg/dl ，相當於每公升1.3804毫克
    為始悉上情。
二、案經臺北市政府警察局北投分局報告臺灣士林地方法院檢察
    署檢察官聲請簡易判決處刑。
    理  由
一、上揭時、地被告甲○○飲酒後乘坐在上開發動中之自小客車
    駕駛座，並撞擊電線桿之事實，業據被告甲○○於警詢及本
    院審理中坦承不諱，惟矢口否認有駕駛上開自小客車之行為
    ，辯稱：伊當時並不是酒駕，是在車上睡覺，伊喝酒、發生
    的地點都在臺北市○○區○○街314 號，伊車子是自排，有
    發動車子，是為了要開冷氣，因誤觸排檔桿，車子才衝出去
    云云。經查：
  (一)本件被告為警發覺時，係醉坐在上開自小客車駕駛座，無法
    喚醒，此為被告於警詢時供承明確，並有臺北市政府警察局
    北投分局交通分隊交通事故談話紀錄表在卷（參見偵查卷第
    10頁）可憑，警方將被告甲○○送醫急救，經抽取血液檢測
    ，血液中所含酒精濃度高達290 mg/dl ，相當於每公升1.38
    04毫克，此有臺北市立聯合醫院中興院區酒精檢測血液檢體
    簽收單據、行政院國軍退除役官兵輔導委員會臺北榮民總醫
    院97年10月28日北總企字第0970021439號函各1 份及血液酒
    精濃度換算表1 紙附卷（參見偵查卷第15至19頁）可佐，按
    當人飲酒後，若血中酒精濃度為100 （mg/dl） 時，將影響
    駕駛；達到150 （mg/dl） 時，思考與個性行為均會改變；
    達到200 （mg/dl） 時，步態不穩、噁心嘔吐、精神混惑不
    清晰；達到300 （mg/dl） 時，說話不清楚、感覺喪失，視
    力模糊；達到400 （mg/dl） 時，體溫與血糖均降低，肌肉
    控制差，甚至導致癲癇發作；達到700 （mg/dl） 時，則已
    神智不清，反射減低，甚至呼吸抑制，業據上開臺北榮民總
    醫院88年8 月5 日（88）北總內字第26868 號函示明確。則
    被告本案發生時血液中酒精濃度達290 （mg/dl） ，應有精
    神混惑不清晰而影響駕駛之程度，自甚明確。
  (二)又警方發現被告時，被告所駕駛「自動排擋」之上開自用小
    客車已離開其自承停放之臺北市○○區○○街314 號前行至
    約5 、6 公尺處之電線桿處，此為被告於警詢中所不否認（
    參見偵查卷第4 、5 頁），並有道路交通事故報告表所附現
    場圖及被告於本院審理中所呈空照圖1 紙在卷（參見偵查卷
    第8 頁、本院卷所附）可查，依目前一般車況，自動排檔汽
    車檔位之P （Parking） 檔係作為停車之用，若駕駛人欲變
    更檔位，除應先踩煞車外，或按下撥桿上之保險按鈕，方可
    移至其他檔位，實非如被告所述以手誤觸排檔桿，即可將汽
    車變為D （Drive） 檔之行進狀態，況被告果如被告所辯，
    其於事發時係處於沉睡之狀態，尤不可能再有上開動作，是
    其所辯顯與常情不符，無非事後卸責之詞，不足採信。被告
    應有酒後已達不能安全駕駛動力交通工具之程度而仍駕車之
    行為，當甚明確，而堪認定，本件事證明確，被告犯行洵堪
    認定，應依法論科。
二、核被告甲○○所為，係犯刑法第185 條之3 之服用酒類不能
    安全駕駛動力交通工具之程度而駕駛罪。原審以被告罪證明
    確，適用刑事訴訟法第449 條第1 項前段、第3 項、第454
    條第2 項，刑法第185 條之3 、第41條第1 項前段，刑法施
    行法第1 條之1 ，參酌被告曾有如上酒後駕車公共危險之前
    科，量處拘役55日，並諭知如易科罰金以新臺幣2,000 元折
    算1 日之折算標準，其認事、用法均無違誤，量刑亦屬妥適
    ，應予維持，被告仍以上述意旨提起上訴，核無理由，應予
    駁回。
據上論斷，應依刑事訴訟法第455 條之1 第1 項、第3 項、第36
8 條，判決如主文。
本案經檢察官蔡啟文到庭執行職務。
中    華    民    國    98    年    4     月    29    日
                  刑事第一庭審判長法  官  雷雯華
                                  法  官  周明鴻
                                  法  官  王沛雷
以上正本證明與原本無異。
本件不得上訴。
                                  書記官  陳麗津
中    華    民    國    98    年    4     月    29    日


司法院資訊處製作；財團法人民間司法改革基金會備份。
